臺灣高雄地方法院刑事判決　　　　　　　　　　　　　九十三年度重訴字第九七號
　　公　訴　人　臺灣高雄地方法院檢察署檢察官
　　被　　　告　甲○○　男　二.
　　指定辯護人　本院公設辯護人　戊○○
　　被　　　告　庚○○　男　六.
　　指定辯護人　本院公設辯護人　己○○
右列被告等因違反毒品危害防制條例等案件，經檢察官提起公訴（九十三年度偵字第
一五四二三、一六○七七號），本院判決如左：
    主  文
甲○○共同運輸第一級毒品，累犯，處有期徒刑玖年，褫奪公權肆年，扣案第一級毒
品海洛因玖拾柒粒（驗後合計淨重參佰參拾伍點捌捌公克，純質淨重貳佰肆拾捌點伍
玖公克，空包裝重壹佰伍拾貳點零壹公克），沒收銷燬之。
庚○○共同運輸第一級毒品，處有期徒刑捌年陸月，褫奪公權參年，扣案第一級毒品
海洛因玖拾柒粒（驗後合計淨重參佰參拾伍點捌捌公克，純質淨重貳佰肆拾捌點伍玖
公克，空包裝重壹佰伍拾貳點零壹公克），沒收銷燬之。
    事  實
一、甲○○曾於民國九十年間因詐欺案件，經本院判處有期徒刑三月確定，於九十二
    年七月十六日易科罰金執行完畢，詎仍不知悔改，與庚○○明知海洛因業經公告
    列為毒品危害防制條例第二條第二項第一款之第一級毒品，且屬行政院依懲治走
    私條例第二條第四項公告之甲類管制進出口物品第四項，不得非法持有、運輸或
    進口，竟先由甲○○與不詳姓名、年籍、綽號「阿呆」之成年男子、葉怡晨（未
    據起訴）於九十三年七月二十六日至二十八日之某日，在某不詳名稱之ＫＴＶ內
    ，共同基於運輸管制物品第一級毒品海洛因進口之犯意聯絡，三人商議由甲○○
    帶人前往泰國，以吞食第一級毒品海洛因，再走私進口至臺灣之方式，運輸第一
    級毒品海洛因，並約定由「阿呆」負責提供甲○○帶人前往泰國運輸毒品期間之
    旅費，及另外支付甲○○以一個人新臺幣（下同）二萬元計算之代價，作為報酬
    ，葉怡晨旋於九十三年七月二十七日前一、二日，在高雄市○○路、六合路口，
    轉交「阿呆」所交付之十一萬餘元予甲○○，作為其帶人前往泰國期間之一切旅
    費。另知情綽號「小安」（未據起訴）之成年男子則透過丙○○（未據起訴）告
    知其鄰居庚○○倘前往泰國幫忙帶東西回國將可獲得三萬元之報酬，經庚○○允
    諾後，綽號「小安」之人與丙○○、庚○○即相約於九十三年七月二十七日下午
    在高雄小港國際機場（下稱小港機場）碰面，甲○○亦於同一時間前往機場與綽
    號「小安」之人會合，嗣於同日下午三時二十五分許，由甲○○帶領丙○○、庚○○搭乘中華航空公司（下稱華航公司）ＣＩ－六四七號班機出境，前往泰國曼
    谷機場，三人即住宿於曼谷，並在當地吃喝玩樂，費用均由甲○○自葉怡晨交付
    之十一萬餘元中支付；嗣於同年月三十一日上午搭機前往泰北某不知名之飯店，
    當天中午即有知情而不詳姓名、年籍、綽號「小哥」之成年男子攜帶以塑膠膜包
    裝之第一級毒品海洛因粉末顆粒，共計九十七粒（驗後合計淨重三百三十五點八
    八公克，純質淨重二百四十八點五九公克，空包裝重一百五十二點○一公克）至
    甲○○、庚○○、丙○○下榻之飯店房間內，交付予甲○○，並囑其三人以開水
    全部吞食，庚○○欲了解該顆粒為何物，即詢問甲○○，經朱某代詢「小哥」，
    「小哥」當場表示為第一級毒品海洛因後，渠三人即商議由丙○○、庚○○負責
    全部吞食，丙○○遂以開水吞食，惟因無法下嚥而作罷，而庚○○則以上開方式
    吞食半小時以上，惟僅能吞下三十六粒，甲○○見狀，遂將剩餘之六十一粒吞下
    ，嗣同日晚上七時五十分許，三人即自泰國搭乘華航航空ＣＩ－六四八號班機返
    回臺灣小港機場，以此方式共同運輸上開管制物品第一級毒品海洛因進口我國境
    內。嗣同日二十三時五十分許，甲○○、庚○○、丙○○通過小港機場入境檢查
    室時，由臺灣高雄地方法院檢察署檢察官指揮行政院海巡署高雄市機動查緝隊、
    高雄縣政府警察局鳳山分局、及財政部高雄關稅局高雄機場分局等專案小組人員
    查驗甲○○、庚○○、丙○○，庚○○坦承肚子裡有吞白色藥丸，並自願在入境
    檢查室由肛門排放第一級毒品海洛因三十四粒，隨後又於八月一日在高雄市聯合
    醫院大同院區（下稱大同醫院），排放第一級毒品海洛因二粒，甲○○則於同日
    先在高雄縣私立大東醫院排放第一級毒品海洛因二十五粒，同日又在大同醫院排
    放第一級毒品海洛因三十六粒，共計九十七粒，並當場查扣，始悉上情。
二、案經臺灣高雄地方法院檢察署檢察官指揮行政院海巡署高雄市機動查緝隊暨高雄
    縣政府警察局鳳山分局報請偵查起訴。
    理  由
一、訊據被告甲○○固於偵訊及本院審理時對於運輸第一級毒品及私運管制物品進口
    之犯行均坦承不諱，惟否認出國前即知悉欲運輸第一級毒品及私運管制物品，辯
    稱係到泰北見到「小哥」後才知道要帶的東西是毒品云云。然查其經本院質之他
    （指阿呆）說要給你七萬到十萬是何代價？其答稱：「七萬到十萬是帶東西過來
    的人的代價。我的部分是算人頭，帶壹個人兩萬元，所以我當天帶了五個人，代
    價十萬元」，復質之你除了帶人，還有帶毒品，代價多少？則答稱：「另外再給
    我十萬元」、「（另外再給你十萬元，是何時講好的？）是在臺灣出發之前阿呆
    跟我講的」、「（不是講好你的工作就是將人帶去就好，為何當天還講你帶毒品
    的代價？）因為阿呆問我想不想多賺一點錢」等語，足見被告甲○○於出國前即
    已知悉欲運輸之物品為毒品，且嗣至泰北時，見丙○○及被告庚○○無法吞食全
    部之毒品時，為賺取事先已知悉之額外代價而以吞食方式運輸毒品入境，故其前
    揭抗辯，即難採信。而被告甲○○於九十三年七月三十一日二十三時五十分許抵
    達小港機場後，共自肛門排出六十一粒疑似第一級毒品海洛因之顆粒，經送法務
    部調查局鑑定結果，均含有第一級毒品海洛因成分，有該局九十三年九月七日調
    科壹字第二二○○一七八九七號鑑定通知書一紙附卷可稽（見九十三年偵字第一
    五四二三號偵查卷第十七頁），並有鑑定許可書一紙、診斷證明書一紙、扣押物
    品目錄二紙及查獲之現場照片四幀在卷可憑，本件被告甲○○之犯行事證明確，
    堪以認定。
二、訊據被告庚○○固坦承自泰國入境時經檢查後，自身體排出之三十六粒顆粒，為
    第一級毒品海洛因之事實，惟矢口否認有何運輸第一級毒品及私運管制物品進口
    之犯意，辯稱：這次到泰國旅遊，係丙○○提議，只知道幫忙人家帶東西回國就
    可以賺三萬元，伊並不知道要帶什麼東西云云。辯護意旨另以：(1)證人即共同被
    告甲○○雖供述吞食前有當著被告庚○○的面以華語問「小哥」吞食之物為何，
    而「小哥」有說海洛因，所以被告庚○○應該知道等語，但此係屬被告甲○○臆
    測之詞；而證人丙○○在警詢曾說，看到一粒一粒就知道要運毒，係出於其個人
    之主觀認識，且該警詢中之證詞並無證據能力，故不能據以認定被告庚○○主觀
    知悉其所吞食之物為海洛因、(2)被告庚○○為不識字之人，且社會經驗不足，本
    次託運物品代價亦僅有三萬元，與毒品價值差距太過懸殊等情況綜合觀之，被告
    庚○○無從知悉伊所吞食之物為毒品、(3)另被告庚○○在接受海關人員檢查後，
    經海關人員乙○○證稱查獲後告知被告庚○○自伊身體排出之物為海洛因時，顯
    得非常生氣等語，更足徵被告庚○○並不知道吞食之物為海洛因云云。
三、經查：
(一)、右揭被告庚○○於九十三年七月二十七日自小港機場搭機出境，前往泰國後，再
    與被告甲○○、丙○○轉往泰北，在某不知名飯店內經「小哥」帶來二包顆粒物
    品後，被告庚○○以白開水吞食三十六粒，而於同日自泰國搭乘班機入境國內，
    而於小港機場入境檢查室時，為海關人員查覺，以灌腸等方式使被告庚○○將所
    吞食之粒狀物自肛門排出後，發現均係第一級毒品海洛因等情，業據被告庚○○
    於本院審理中供述在卷，核與證人即財政部高雄關稅局高雄機場分局人員乙○○
    證述查獲及採集扣案物之經過、及證人即共同被告甲○○證述：「是上面的人叫
    我要帶一群人去泰國，約在小港機場碰面．．」、「我知道是要叫我們過去帶東
    西來．．」、「我到泰國以後搭飛機到泰北的時候，有人到飯店來找我們，帶著
    海洛因來．．」等語亦相符，並有鑑定許可書一紙、診斷證明書一紙、扣押物品
    目錄二紙及查獲之現場照片四幀等附卷可稽，堪以認定。
(二)、被告庚○○及辯護意旨雖否認被告庚○○知情受託攜帶入境之物品為海洛因乙節
    ，並以前詞置辯，惟查：
(1)、按刑事審判上之共同被告，係為訴訟經濟等原因，由檢察官或自訴人合併或追加
    起訴，或由法院合併審判所形成，其間各別被告及犯罪事實仍獨立存在。故共同
    被告對其他共同被告之案件而言，為被告以外之第三人，本質上屬於證人，自不
    能因案件合併關係而影響其他共同被告原享有之詰問證人權，司法院大法官會議
    九十三年七月二十三日釋字第五八二號解釋意旨參照。又按被告以外之人於審判
    中除有死亡者、身心障礙倒記憶喪失或無法陳述者、滯留國外或所在不明
    而無法傳喚或傳喚不到者、到庭後無正當理由拒絕陳述者之情形之一，其於檢
    察事務官、司法警察官或司法警察調查中所為之陳述，經證明具有可信之特別情
    況，且為證明犯罪事實之存否所必要者，得為證據，刑事訴訟法第一百五十九條
    之三定有明文。查本件共同被告甲○○之警詢筆錄，對於被告庚○○而言，即屬
    被告以外之人於司法警察調查中所為之陳述，而無前述情形之一，故其警詢中之
    筆錄，應認無證據能力，而予以排除。又查丙○○已於九十三年八月三日將
    遷至高雄市楠梓區戶政事務所，此有卷附個人基本資料查詢結果及送達回證一紙
    附卷可稽，其因所在不明，而無法傳喚，且其既未吞食毒品回國而未據起訴，又
    與被告庚○○係鄰居，此為被告庚○○所自承，自無構陷被告庚○○之必要，故
    其於警詢中之陳述，本具有可信之特別情況，惟查其警詢之內容陳稱：「．
    ．我看見一些包裝好的黃色一顆一顆的小丸子，我就知道是要運毒了．．」等語
    ，屬丙○○本於其主觀之陳述，該等情形，係隨個人智識程度、社會經驗而異，
    尚不足作為認定被告庚○○是否知悉所吞食攜帶之物為毒品之證據，自難認係為
    證明犯罪事實之存否所必要之陳述，揆諸前揭說明，亦難認丙○○之警詢筆錄得
    為證據，本院審理中裁定丙○○之警詢筆錄具有證據能力，應予撤銷變更，而排
    除丙○○之警詢筆錄，核先敘明。
(2)、證人即共同被告甲○○於本院審理中證稱：「（是那個人（指小哥）交給你海洛
    因？）是」、「（當時有何人在場？）當時我跟庚○○、丙○○三個人在場」、
    「（那個人是講華語還是泰語？）華語」、「（你在準備程序時說，庚○○吞的
    時候應該知道是毒品，是何意？）我認為當時我問當地人那是什東西時，他有在
    場，他應該有聽到」、「（庚○○在吞之前是否知道這是海洛因？）我不是很清
    楚，我在飯店庚○○的房間的時候，我有問小哥那是什麼東西，小哥有告訴我那
    是海洛因，當時庚○○及丙○○都在房間裡面．．」、「（在吞之前，庚○○有
    無問小哥或你說，要吞的這是什麼東西？）當時庚○○有問，我忘記他是問我或
    是問小哥，他問完之後，我就直接問小哥，小哥就說是海洛因．．」、「（那個
    人（指小哥）講的華語標準？）標準」、「（那個人（指小哥）講海洛因的時候
    有沒有很大聲？）就是一般的聲音」、「（那段時間你跟庚○○對話，他的聽力
    如何？）聽力可以」、「（是否需要講話大聲他才可以聽得到？）不用」、「（
    當天在泰北飯店，你跟他們三個（指小哥及其同伴）之間有無講英文？）沒有，
    我們都是用國語交談」等語，足見「小哥」至泰北飯店房間內將前開扣案之海洛
    因交付被告甲○○，當時被告庚○○在場，而「小哥」係因被告甲○○代被告庚○○提問，才以國語告知所交付之物品為海洛因，依該等情況，被告甲○○之陳
    述，自非出於單純臆測之詞，況證人即共同被告甲○○與被告庚○○係因本案而
    初次見面，彼此並無過節，而其證述亦無誣陷被告庚○○以卸免自己刑責之情形
    ，且其證詞業經具結並行交互詰問程序，其證言應可採信，故被告庚○○至此時
    ，已確定所吞食之物品為第一級毒品海洛因，堪予認定，辯護人為被告庚○○辯
    護證人即共同被告甲○○所言係臆測之詞，尚非可採。
(3)、被告庚○○雖於本院審理中先是否認有看到人帶東西到飯店，而供稱：「（那個
    東西是什麼人拿來？）我不知道，甲○○才知道，是泰國當地人拿來，只有壹個
    人拿過來」、「（那個人是否講國語？）是」、「（那個人來都是跟甲○○講話
    你有聽到？）我沒有聽到，因為他來時我沒有在場」云云，惟經質之：為何你知
    道那個人是說國語？則答稱：「也是甲○○跟我說，那個人說國語」，再質之甲○○為何事後要跟你說，那個人是說國語？則答稱：「是回來的時候在機場時，
    他當訴我的，我也不知道他為何要跟我說這件事情」等語，其辯稱被告甲○○事
    後特別告知是一個說國語之泰國當地人拿來一事，顯與常情不符，其辯詞已非無
    疑；而且嗣後又改稱：「．．那個人把東西放在桌上，當時我跟甲○○、丙○○
    及那個人都在同壹個房間，那個人在那個房間停留十幾分鐘」、「（你吞的時候
    ，那個人有無在旁邊看？）沒有」、「（後來那個人是否有再出現？）有，後來
    我吞完之後有再出現」等語，佐以被告庚○○於偵查中已坦認：「（為何走私毒
    品？）因沒有錢又想去玩才走私毒品」，應認其辯稱吞食毒品時，未見到「小哥
    」將毒品帶來並與被告甲○○交談一事，係事後卸責之詞，其所辯不足採信。
(4)、又證人即共同被告甲○○於本院證稱：「（庚○○在吞的時候有無說什麼話？）
    他說覺得肚子很脹」、「庚○○吞不下去的，我都把它吞下去了」等語、核與被
    告庚○○於本院供述：「（你吞了多久才將這些東西吞下去？）大概吞了壹個多
    小時才吞完，且沒有全部吞完，有剩下，剩下的就由甲○○把它吞完」等語相符
    ，而且被告於本院亦自承：「（你說你不知道這些東西是毒品為何不用攜帶的就
    好，為何要用吞下去？）甲○○跟我說吞下去比較安全」、「（既然依你所稱，
    你吞的時候，那個人及甲○○都不在場，你可以把東西丟掉，不要吞，為何你還
    要吞下去？）我想要得到那三萬元」等語相符，足見被告庚○○於吞食時十分不
    順暢，卻為謀取運輸之代價，仍勉力為之，顯見被告庚○○主觀上確存有不論運
    輸、私運之物品究為何等違禁物，均不違背其本意之不確定故意；況且被告庚○○於審理中亦自承平常有在吃藥，吃藥時會將藥物看清楚才吃藥，並不會隨便吞
    食來路不明的東西一情，而前開扣案之物品，係以塑膠膜包裹，若非其對於受託
    攜帶之物品已有知悉，衡情當無以違反其己身服用藥品習慣，及恐有害生命危險
    之方式加以攜帶之理，故其所辯不知所吞食之物品為毒品一節，實難採信。
(5)、再按查緝毒品走私進口係政府一向之政策，進出關亦有警語，且屢有破獲，並在
    電視、報紙等媒體上多有報導，就海關防制查緝走私、運輸毒品之情況實難諉為
    不知；而前開扣案毒品，係被告庚○○、甲○○於返國當天，專程轉機至泰北之
    飯店，以吞食之方式攜帶入境，且未告知收貨人之姓名、住所或電話，僅表示待
    被告庚○○返台後會與被告庚○○聯絡，並派人向被告庚○○取貨，其手續之繁
    複、不便，及刻意隱瞞收貨人之姓名、住所或電話等情，均與常情不符；況被告
    庚○○既非直接自運輸之毒品再行轉賣而獲利，僅係冒險運輸毒品入境之行為，
    自無所取代價與毒品價值不相當之情形；再者，運輸、走私毒品，並不以有獲得
    報酬或代價為法定之構成要件，縱使被告未獲得任何代價，亦不影響本件犯罪之
    成立。故辯護人為被告庚○○所辯運輸代價僅三萬元云云，係屬卸責之詞，不足
    採信。
(6)、另證人乙○○雖於本院審理中證述：「他說甲○○叫他吞的東西，我們有告訴他
    這些東西經測試是海洛因，他說他不曉得」、「（告訴他之後，庚○○有何反應
    ？）感覺他生氣，他說他被人家利用了」等語。然因一般運毒者遭查獲時，刻意
    偽裝表情、反應以卸責者，亦在所多有。是尚難以證人乙○○前開證詞作為被告
    庚○○不知所攜帶之物品內藏有海洛因之有利認定依據。
(7)、此外，前開扣案以塑膠膜包裝之粉末三十六粒，經送驗結果，均含第一級毒品海
    洛因成分，計驗後淨重一百三十五點五二公克，空包裝重五十二點八六公克，純
    度百分之七十五點五七，純質淨重一百零二點四一公克，亦有法務部調查局九十
    三年九月七日調科壹字第二二○○一七八九六號鑑定通知書一紙存卷足憑。
(8)、綜上所述，被告庚○○辯稱：不知「小哥」所交付之物品為海洛因云云，實與事
    實有間，尚難採信。足認被告庚○○確有運輸管制物品第一級毒品海洛因進口之
    事實無訛。本案事證明確，被告庚○○犯行堪以認定。
三、查海洛因為毒品危害防制條例第二條第二項第一款所稱之第一級毒品，且屬行政
    院依懲治走私條例第二條第四項授權訂定、發布之「懲治走私條例公告管制物品
    項目及其數額」甲項第四點所示之管制進出口物品，不限其數額，均不得私運進
    出口。是核被告甲○○、庚○○所為，均係犯毒品危害防制條例第四條第一項之
    運輸第一級毒品罪及懲治走私條例第二條第一項之私運管制物品進口罪。按以自
    己共同犯罪之意思，參與實施犯罪構成要件以外之行為，或以自己共同犯罪之意
    思，事先同謀，而由其中一部分人實施犯罪之行為者，均為共同正犯，司法院大
    法官會議釋字第一○九號解釋意旨參照。查知情之「小安」告知丙○○，再由丙○○轉告被告庚○○到泰國幫忙帶東西回國可以賺錢之事，並與被告甲○○在小
    港機場會合，嗣「小哥」將毒品帶至泰北飯店交給被告甲○○，本應由被告庚○○、及丙○○將毒品運輸回國，而丙○○在確定該物為毒品後，仍欲吞食帶回，
    雖因無法吞食而未果，而由被告甲○○將剩餘毒品吞食帶回，仍係以自己共同犯
    罪之意思，事先同謀，雖僅由被告庚○○、甲○○實施攜帶毒品回國之犯行，揆
    諸前揭解釋意旨，仍應論以共同正犯。故被告甲○○於出國前即受託而知悉前往
    泰國運輸毒品回國一事，且知悉報酬並商議規劃，並於小港機場與知情之「小安
    」、丙○○、庚○○會合帶團出國，且已參與吞食運輸毒品之行為；至被告庚○○則於泰北飯店，經「小哥」告知後知悉運輸毒品之內容，而仍決意為之，故被
    告庚○○、丙○○、葉怡晨、「阿呆」、「小安」及「小哥」與被告甲○○間就
    被告甲○○之上開犯行，及被告甲○○、丙○○、「小安」、「小哥」及被告庚○○間就被告庚○○之上開犯行，有犯意聯絡及行為分擔，均為共同正犯。又被
    告甲○○、庚○○持有海洛因之低度行為，為運輸第一級毒品之高度行為所吸收
    ，不另論罪。被告甲○○、庚○○以一攜帶毒品行為同時觸犯上開二罪名，為想
    像競合犯，應依刑法第五十五條規定從一重論以運輸第一級毒品罪。公訴人雖未
    就被告私運管制物品進口之犯行提起公訴，惟於本院審理中，已追加起訴法條，
    且此部分犯行與前揭起訴並經論罪科刑之運輸第一級毒品犯行間，有想像競合犯
    之裁判上一罪關係，為起訴效力所及，本院自應併予審理。又被告甲○○前於九
    十年間因詐欺案件，經本院判處有期徒刑三月確定，於九十二年七月十六日易科
    罰金執行完畢之事實，有臺灣高等法院被告全國前案紀錄表一紙在卷可稽，其於
    有期徒刑執行完畢後五年內再犯本件有期徒刑以上之罪，為累犯，本應加重其刑
    ，然因被告甲○○所犯之毒品危害防制條例第四條第一項之運輸毒品罪之法定本
    刑係死刑或無刑徒刑，得併科一千萬元以下罰金，依刑法第六十四條第一項、第
    六十五條第一項之規定，死刑及無期徒刑均不得加重，故僅就罰金刑部分加重其
    刑。本院衡之被告二人上開運輸第一級毒品之犯行，雖應重懲，惟揆其原因，僅
    係為圖謀免費招待旅遊及分別賺取十萬元、三萬元之酬勞而受託運輸毒品返臺，
    並非本件走私毒品之主謀，被告甲○○犯後配合警方查緝，願供出毒品來源，惟
    因毒品來源者行事慎密而未果，而被告庚○○年逾六十歲，靠打零工為生，為謀
    生活溫飽，而遭人利誘，且被告二人所運輸之第一級毒品海洛因驗後合計淨重三
    百三十五點八八公克，純質淨重二百四十八點五九公克，業經員警全部查扣在案
    ，並未向外流通危害社會，若處以所犯毒品危害防制條例第四條第一項所定最輕
    本刑之無期徒刑，稍嫌過重，衡其犯罪情狀尚堪憫恕，雖宣告法定最低本刑無期
    徒刑，猶嫌過重，爰依刑法第五十九條之規定，均酌減輕其刑。又被告甲○○就
    本件犯行有刑之加重及減輕之情形，應依刑法第七十一條第一項之規定，先加重
    後減輕之。
四、公訴人具體求處被告庚○○無期徒刑，固非無見，惟對於被告甲○○則未予論及
    ，似乎係以被告二人犯後是否坦承犯行，予以差別待遇，惟被告庚○○因有特殊
    之原因及環境，客觀上足以引起一般同情，而認應予酌減，已如前述，故公訴人
    僅以被告庚○○未坦承犯行，即予以求處無期徒刑，應認尚有未洽。爰審酌被告
    二人違反法令自泰國運輸第一級毒品海洛因進口，查獲之海洛因若流入市面，將
    戕害國人身心健康，且以吞食方式運輸來臺，增加執法人員查緝之困難，犯罪之
    情節、手段，而被告庚○○犯後雖未能坦承犯行，惟念其並無前科，有臺灣高等
    法院被告全國前案紀錄表一份在卷足按，素行尚佳，一時失慮而觸犯法紀，而被
    告甲○○犯後坦承大部分犯行，態度尚佳等一切情狀，分別量處如主文所示之刑
    ，以資懲戒。另依被告甲○○、庚○○所犯運輸第一級毒品罪之性質認有褫奪公
    權之必要，均併依刑法第三十七條第二項之規定，分別宣告褫奪公權四年及三年
    。
五、按共同正犯因相互間利用他人之行為，以遂行其犯意之實現，本於責任共同之原
    則，有關沒收部分，對於共犯間供犯罪所用之物，自均應為沒收之諭知（最高法
    院八十九年度臺上字第六九四六號判決意旨參照）。次按毒品危害防制條例第十
    八條第一項之規定，得諭知沒收並銷燬之者。是扣案自被告甲○○肛門排出之第
    一級毒品海洛因六十一粒（計驗後淨重二百零三六公克，空包裝重九十九點一五
    公克，純度百分之七十二點九六，純質淨重一百四十六點一八公克），及自被告
    庚○○肛門排出之第一級毒品海洛因三十六粒（計驗後淨重一百三十五點五二公
    克，空包裝重五十二點八六公克，純度百分之七十五點五七，純質淨重一百零二
    點四一公克），合計九十七粒（合計驗後淨重三百三十五點八八公克，純質淨重
    二百四十八點五九公克，空包裝重一百五十二點○一公克，因海洛因毒品附著於
    塑膠膜包裝上剝離不易，應將包裝之整體視為海洛因毒品），均係查獲之第一級
    毒品，並為犯本件共同運輸入境之毒品，揆諸前揭說明，均應依毒品危害防制條
    例第十八條第一項前段規定，宣告沒收銷燬之，至鑑驗耗用之毒品既已滅失，自
    無庸宣告沒收銷燬。
六、按證人保護法第十四條第一項規定：「第二條所列刑事案件之被告或犯罪嫌疑人
    ，於偵查中供述與該案案情有重要關係之待證事項或其他共犯之犯罪事證，因而
    使檢察官得以追訴該案之其他共犯者，以經檢察官事先同意者為限，就其因供述
    所涉之犯罪，減輕或免除其刑」，及證人保護法施行細則第二十一條規定：「本
    法第十四條第一項所稱檢察官事先同意，指檢察官本案偵查終結前之同意。檢察
    官同意者，應記明筆錄」，次按同條第二項規定：「被告或犯罪嫌疑人雖非前項
    案件之共犯。但於偵查中供述其犯罪之前手、後手或相關犯罪之網絡，因而使檢
    察官得以追訴與該犯罪相關之第二條所列刑事案件之被告者，參酌其犯罪情節之
    輕重、被害人所受之損害、防止重大犯罪危害社會治安之重要性及公共利益等事
    項，以其所供述他人之犯罪情節或法定刑較重於其本身所涉之罪且經檢察官事先
    同意者為限，就其因供述所涉之犯罪，得為不起訴處分。」本件遍閱九十三年八
    月二日、同年九月七日及同年月二十日之偵訊筆錄及本案其他偵查卷宗，均無被
    告甲○○或辯護人請求適用證人保護法，或是有關於檢察官同意或承諾適用證人
    保護法之記載，且檢察官已將本件終結起訴，則揆諸前開說明，被告甲○○表示
    其供出前手，應有證人保護法之適用云云，於法無據，並不足採，附此敘明。
據上論斷，應依刑事訴訟法第二百九十九條第一項前段，毒品危害防制條例第四條第
一項、第十八條第一項前段，懲治走私條例第二條第一項、第十一條，刑法第十一條
、第二十八條、第五十五條、第四十七條、第五十九條、第三十七條第二項，判決如
主文。
本案經檢察官丁○○到庭執行職務。
中　　　華　　　民　　　國　　  九十三　　  年　　十二　  月　  三十　　日
                                    臺灣高雄地方法院刑事第九庭
                                      　審判長法　官  李璧君
                                              法  官  黃惠玲
                                              法  官  陳筱蓉
右正本證明與原本無異。
如不服本判決，應於收受送達後十日內向本院提出上訴書狀。
　　　　　　　　　　　　　　　　　　　　　    書記官  梁瑜玲
中　　　華　　　民　　　國　　九十四　　年　　一　月　    十 三   　　日
附錄法條：
毒品危害防制條例第四條第一項
製造、運輸、販賣第一級毒品者，處死刑或無期徒刑；處無期徒刑者，得
併科新臺幣一千萬元以下罰金。
懲治走私條例第二條第一項
私運管制物品進口、出口逾公告數額者，處七年以下有期徒刑，得併科新
臺幣三百萬元以下罰金。
